---
title: "Practica1_AD"
format: html
Asignatura: Análisis de datos
Grado: Matemáticas
Profesora: Irene María García Mosquera
Participantes: Álvaro Velasco Sobrino, Carlos Bayés Liébana, Miquel Rivas Vanrell
---

```{r}
#| echo: false
```

En este documento se presenta un análisis exploratorio de los datos salud y mortalidad y sus indicadores del Observatorio Vasco de la Juventud

(https://datos.gob.es/es/catalogo/a16003011-salud-y-mortalidad-indicadores-del-observatorio-vasco-de-la-juventud)

## En este trabajo

Se presenta un análisis exploratorio de los datos que contendrá: 1-Presentación de los datos 2-Análisis de las medidas en su tendencia central 3-Análisis de la variabilidad 4-Gráficos 5-Conclusiones

## Presetación de los datos:

```{r}
datos = read.table("datos_practica1.csv", sep=";", head=TRUE)
head(datos)
```

Quitamos la primera y la última columna porque son redundantes:

```{r}
datos = datos[3:ncol(datos)-1]
head(datos)
```

A continuación, le quitamos los datos vacíos:

```{r}
datos = na.omit(datos)
```
